Inventaris van kaarten en tekeningen, behorend tot het archief van de Waterstaatsingenieur G.J. Dibbets (1788-1859)
Nationaal Archief, Den Haag
- Ingenieur in Gelderland., C
  - Rivieren.
    - Oude IJssel., f
      - Uitmonding van de Ouden IJssel te Doesburg., c. 1830; 150; 1 blad; Schaal: 1:5000
      - Ontwerp-brug buiten de Ooipoort te Doesburg, tussen de Ouden IJssel en de stadsgracht., 1828; 151; 1 blad; Schaal: 1:100
      - Ontwerp-doorgang door de linie buiten de Ooipoort te Doesburg., z.j.; 152; 1 blad; Schaal: 1:50
    - Eefse beek., g
      - Plan tot regulering van de Eefse beek, van de Voortmansbrug tot de Polbeek., 1838; 153; 5 bladen; Schaal: 1:100
    - Diverse wateren., h
      - Schets van de waterlozingen in de Graafschap., c. 1840; 154; 1 blad; Schaal: 1:100.000
    - Griftkanaal., i
      - Hezenbergse sluis., c. 1830; 155; 2 bladen; Schaal: 1:50
      - Ophaalbrug over het kanaal voor Hattem., c. 1830; 156; 1 blad; Schaal: 1:50
      - Ontwerpen voor sluizen (verm. Griftkanaal)., c. 1830; 157-158; 2 bladen; Schaal: 1:100
        - ---, 157
        - ---, 158
      - Plannen voor sluizen (verm. Griftkanaal)., c. 1830; 159-160; 3 bladen; Schaal: 1:50
        - ---, 159
        - ---, 160
      - Ontwerpen voor sluizen (verm. Griftkanaal)., c. 1830; 161-162; 2 bladen; Schaal: 1:100
        - ---, 161
        - ---, 162
  - Wegen.
    - (Utrecht) - Culemborg - Zalt-Bommel - 's-Hertogenbosch., a
      - Plan voor de weg Geldermalsen-Waardenburg-Zalt-Bommel-Castershoeve (t/o Empel) of Hedel., 1828; 163; 1 blad; Schaal: 1:20.000
      - Plans en profielen van de weg Zalt-Bommel (Boschpoort) - Castershoeve of Hedel., 1828; 164; 1 blad; Schaal: 1:5000
      - Plan en profielen van de weg Zalt-Bommel-Castershoeve., 1828; 165; 1 blad; Schaal: 1:2000
      - Bruggen in de weg Zalt-Bommel - Hedel., z.j.; 166; 1 blad
      - Bruggen en heulen in de weg Zalt-Bommel - Hedel., z.j.; 167; 1 blad
    - Zuiderzeestraatweg., b
      - Plan van aanleg tussen Hoevelaken en Hulshorst, met latere wijzigingen., 1829; 168; 2 bladen; Schaal: 1:20.000
      - Alsvoren tussen Hulshorst en het Katerveer, met latere wijzigingen., 1829; 169; 1 blad; Schaal: 1:20.000
      - Situatie van de polders Oosterwolde en Oldebroek in verband met de wegaanleg., 1835; 170; 1 blad; Schaal: 1:25000
    - Weg Arnhem - Apeldoorn., c
      - Tolhuis voor deze weg., 1829; 171; 1 blad; Schaal: 1:50
    - Weg Apeldoorn - Hattem - (Zwolle)., d
      - Plan tot wegverlegging Apeldoorn-Epe., z.j.; 172; 1 blad; Schaal: 1:5000
      - Situatie van de Blindelaan te Apeldoorn., 1836; 173; 1 blad; Schaal: 1:1500
      - Plan tot verlegging van de weg door Heerde en Wapenveld., z.j.; 174; 1 blad; Schaal: 1:5000
    - Wegen Apeldoorn - Deventer en - Zutphen., e
      - Plan van een brug in de weg onder Twello., c. 1830; 175; 1 blad; Schaal: 1:50
      - Brug in de weg Apeldoorn-Zutphen nabij De Kar., c. 1830; 176; 1 blad; Schaal: 1:50
    - Weg Arnhem - Zutphen - Deventer., f
      - Kaart van de weg Arnhem-Zutphen., c. 1815; 177; 1 blad; Schaal: 1:30.000
      - Plan van duikers in die weg Arnhem-Dieren., c. 1820; 178; 1 blad; Schaal: 1:50
      - Plan van de weg Dieren-Brummen-Zutphen., c. 1825; 179-181; 3 bladen; Schaal: 1:2500
        - Eerste blad, 179
        - Tweede blad, 180
        - Derde blad, 181
      - Weg van de Voorster Molen tot Deventer., c. 1825; 182; 1 blad; Schaal: 1:5000
    - Weg Arnhem - Zevenaar - (Elten)., g
      - Plan van het weggedeelte tussen de Hamerse brug en de Rijksgrens., z.j.; 183; 1 blad; Schaal: 1:5000
      - Bandijk te Babbarich met plan tot verlegging, en profielen., 1828; 184; 1 blad; Schaal: 1:1000
    - Weg Ellekom en Dieren - Doesburg - Doetinchem - grens., h
      - Weg Ellekom-Doesburg., 1831; 185; 1 blad; Schaal: 1:5000
      - Kaart van de bestaande weg Doesburg-Doetinchem-Terborg-grens., c. 1830; 186; 1 blad; Schaal: 1:20.000
    - Weg Doetinchem - Zeddam - (Emmerik)., i
      - Plan van de weg van Doetinchem tot Zeddam., z.j.; 187; 4 bladen
    - Weg Zutphen - Lochem - (Goor)., j
      - Schets van onderscheidene plannen voor het gedeelte Zutphen-Lochem., c. 1830; 188; 1 blad; Schaal: c. 1:25.000
      - Brug in de weg Lochem-Goor over de Ravenhorster beek., z.j.; 189; 1 blad; Schaal: 1:50
      - Brug alsvoren, in het Stokkumer broek., c. 1830; 190; 1 blad; Schaal: 1:50
    - Weg Zutphen - Ruurlo - Winterswijk - grens., k
      - Plan voor de gehele weg., 1827; 191; 1 blad; Schaal: 1:20.000
      - Vordense brug, plan en aanzicht., z.j.; 192; 1 blad; Schaal: 1:50
    - Weg Ruurlo - Aalten - (Bocholt)., l
      - Ontwerp voor de weg., z.j.; 193; 1 blad; Schaal: 1:20.000
    - Diverse wegen., m
      - Schets der wegen in het Hoofdschoutambt Lochem., c. 1830; 194; 1 blad; Schaal: c. 1:70.000
      - Plan van een brug over een beek (in een weg in de Graafschap? niet over de Berkel, zoals het opschrift in dorso zegt)., z.j.; 195; 1 blad; Schaal: 1:50
    - Gebouwen enz.
      - "Facade (en plans) des Gouvernementsgebouw binnen Arnhem, A/0"., 1818; 196; 1 blad
      - Ontwerp voor de R.K.kerk te Baak, cum annexis., 1836; 197; 1 blad; Schaal: 1:100
      - Plan tot inwendige verandering van de Hervormde kerk te Dinxperlo., 1828; 198; 1 blad
      - De R.K.kerk te Giesbeek, met ontworpen vergroting., 1831; 199; 1 blad; Schaal: 1:50
      - Plan tot verbouwing der Hervormde kerk te Hummelo., 1839; 200; 1 blad; Schaal: 1:100
      - Plan voor de Hervormde kerk te Laren., 1835; 201; 1 blad; Schaal: 1:100
      - Ontwerpen voor de R.K.kerk te Rietmolen onder Neede., 1834; 202; 1 blad (met variant)
      - Plan voor de R.K.kerk te Silvolde., z.j.; 203; 1 blad; Schaal: 1:100
      - Ontwerp-schoolgebouw te Nunspeet., 1835; 204; 1 blad; Schaal: c. 1:70
      - Ontwerp voor een grafkelder (te Nunspeet?) door J.D. Zocher., z.j.; 205; 1 blad; Schaal: 1:50
      - Hoendernester sluis buiten de Marschpoort te Zutphen., 1834; 206; 1 blad; Schaal: 1:50
      - Plan voor een buitenwoning (te Hummelo?)., c. 1830; 207; 1 blad
      - Landgoed (IJsseloord?) aan de Broekdijk onder Arnhem., 1811; 208; 1 blad; Schaal: c. 1:80
      - Afstandswijzer van Gelderland, maart en tabel., z.j.; 209; 2 bladen
- Diverse bijzondere bemoeiingen., D
  - Lengteprofiel der Twickelse vaart., 1833; 210; 1 blad; Schaal: c. 1:7000
  - Plan van een schutsluis op de Twickelse vaart., 1833; 211; 1 blad; Schaal: 1:100
  - Kadastraal plan van enige percelen onder Haarlem en Heemstede, in tweevoud., 1833; 212; 2 bladen; Schaal: 1:1250
  - Kadastraal plan van enige percelen te Halfweg (voor de spoorwegaanleg)., 1840; 213; 1 blad; Schaal: 1:1250
  - Kadastraal plan der spoorweg- en stationsterreinen te Haarlem., 1840; 214; 1 blad; Schaal: 1:1250
  - Kadastraal plan der "Dordtsche Avelingen" aan de Merwede., 1854; 215; 1 blad; Schaal: 1:2500
  - Kadastraal plan der "Gorinchemsche Avelingen" aan de Merwede., 1854; 216; 1 blad; Schaal: 1:2500
  - Kadastraal plan van uiterwaarden in de Biesbosch onder Werkendam., z.j.; 217; 1 blad; Schaal: 1:2500
  - Aanwinsten Kaarten 2e afdeling (kast 56).
    - Carte des Postes de l'Empire Francais, par L.Sagansan., 1853; 218; 1 blad; Schaal van 1:1.000.000
      Van de Topographische Dienst
    - Kaart der oeververdediging op het eiland Goeree, door Corn. Goekoop., 1804; 219; 1 blad; Schaal: 200 Rijnl.roeden = 129 mm
      (Van de Rijkswaterstaat)
    - Profiel van de ontworpen zeedijk over de Hals, tussen Goeree en Overflakkee. z.j.., c. 1733; ---; 1 blad (gedr.); Schaal: 80 Rl.voeten = 243 mm
      Van de Rijkswaterstaat
      Voorheen inv. nr. 220
    - Plan van Parijs, door Chamot., 1810; ---; 1 blad; Schaal: 400 toises = 135 mm
      Uit de collectie Van Swinderen
      Voorheen inv. nr. 221
    - Plan van een ijzeren brug, door F.Baud Schalen., z.j. (c. 1820?); 222; 1 blad; Schaal: 1:50 - 1:10
    - Kaarten collectie Hora Siccama (collectie 104)., ---; 1 omslag
      Voorheen inv. nr. 223
      Aan te vragen via 4.CRF, De Constant Rebecque - Hora Siccama, kaarten
  - Vervolg der Aanwinsten Kaarten 2e afdeling.
    Kaarten bij verschillende gelegenheden afgevallen, in de kamer van de Alg.Rijksarchivaris aangetroffen, en aan de 2e afdeling toebedeeld - 7 juli 1948
    - Zeekaarten van kustgedeelten van Zweden, off.uitg., 1804-1832; 224; 8 bladen
    - Kaart van het Duitse Rijk, uitg. Covens & Mortier. Z.j., c. 1750; 225; 4 bladen
    - Plans en profielen der spoorwegen in België., 1843; 226; 2 bladen
    - Historische kaart der grote wegen in België., 1846; 227; 1 blad
    - Kaart van het oorlogstoneel in Duitsland, uitg. Maaskamp z.j., 1812?; 228; 1 blad
    - Kaart van Frankrijk (met de Holl. departementen) z.j., 1811; 229; 1 blad
    - Kaart van Rijn en Maas (Frankrijks oostgrens), uitg. Bohn., 1797; 230; 1 blad
    - Kaart van een deel der noordkust van de Zwarte zee, Odessa en omgeving (Off.uitg.) z.j., c. 1820?; 231; 1 blad